Inventaris van het archief van het Nederlandse Detachement Verenigde Naties in Korea, 1950-1954 (1979)
Nationaal Archief, Den Haag
Nederlands Detachement Verenigde Naties in Korea
Ned. Detachement VN Korea
1950-1979
merendeel 1950-1954
D23335
3.50 meter; 197 inventarisnummers.
Normale geschreven, getypte en gedrukte documenten, geen bijzondere handschriften.
Nationaal Archief, Den Haag
Nederlandse Detachement Verenigde Naties in Korea
Het Nederlands Detachement Verenigde Naties in Korea (NDVN) werd in 1950 opgericht als onderdeel van de strijdkrachten van de Verenigde Naties, ter militaire ondersteuning van de Republiek Korea (Zuid-Korea) na de inval van de communistische Democratische Volksrepubliek Korea (Noord-Korea). Het NDVN was ingedeeld bij de Amerikaanse infanterie. Het deel van het archief dat bewaard is gebleven bestaat onder meer uit correspondentie met het Ministerie van Oorlog en Amerikaanse legeronderdelen, interne orders van het NDVN, personeelslijsten, lijsten van gewonden en gesneuvelden, stukken met betrekking tot logistiek en strategie, Amerikaanse intelligence reports, materiaal over chemische en biologische wapens en rapporten betreffende patrouilles en gevechten.
Archiefvorming
Geschiedenis van de archiefvormer
DE BEZETTING EN VERDELING VAN KOREA (1895-1950).
Na zijn nederlaag in de oorlog tegen Japan (1894-1895) werd China gedwongen zijn souvereiniteitsrechten over Korea op te geven. De periode van onafhankelijkheid was echter van korte duur, daar Japan tijdens de oorlog tegen Rusland (1904-1905) het schiereiland bezette. In 1906 werd Korea een Japans protectoraat, waarna in 1910 volledige annexatie volgde.
Op de conferenties van Cairo (1943) en Potsdam (juli 1945) verklaarden de geallieerde mogendheden, dat Korea te zijner tijd vrij en onafhankelijk zou worden. Op 11 augustus 1945, vlak vóór de capitulatie van Japan, ontwierpen de Amerikanen een regeling voor de overgave van de Japanse troepen in Korea. Als gevolg hiervan werd het gebied benoorden de 38ste breedtegraad door de Russen bezet, het gebied bezuiden deze lijn door de Amerikanen.
In september 1947 legden de Amerikanen de kwestie Korea voor aan de Verenigde Naties. De Algemene Vergadering nam op 14 november van datzelfde jaar het besluit, dat uiterlijk op 31 maart 1948 in het gehele land verkiezingen moesten zijn gehouden en wel onder toezicht van een door haar in te stellen commissie. Rusland verleende de VN-commissie echter geen toegang tot zijn bezettingszone. In Zuid-Korea vonden de verkiezingen daarentegen wel plaats. Daar werd op 15 augustus 1948 de Republiek Korea uitgeroepen, waarvan de Algemene Vergadering op 12 december 1948 verklaarde, dat ze de enige rechtmatige Koreaanse staat was. Op 9 September 1948 werd ten noorden van de 38ste breedtegraad de Democratische Volksrepubliek Korea geproclameerd, die op 12 oktober van dat jaar door Rusland als de enige rechtmatige Koreaanse staat werd erkend.
DE KOREAANSE OORLOG (1950-1953).
Op 25 juni 1950 Koreaanse tijd (24 juni Amerikaanse tijd) vielen Noord-Koreaanse troepen Zuid-Korea binnen. De Veiligheidsraad van de Verenigde Naties nam op 26 juni een resolutie aan, die deze invasie als een vredebreuk brandmerkte en waarin werd opgeroepen de vijandelijkheden onmiddellijk te staken. In een resolutie van 27 juni deed de raad een beroep op de leden van de Verenigde Naties om de Republiek Korea bijstand te verlenen, dit met het doel de aanval van de Noord-Koreaanse strijdkrachten het hoofd te bieden en een bijdrage te leveren tot herstel van orde en veiligheid in het betrokken gebied.
Rusland was niet in staat een veto uit te spreken, omdat zijn delegatie de vergaderingen van de raad niet had bijgewoond uit protest tegen de weigering de in 1949 uitgeroepen Volksrepubliek China een zetel in de Verenigde Naties te geven.
Op 30 juni gaf de Amerikaanse president Truman het bevel tot het zenden van troepen vanuit Japan naar Korea. Op 4 juli bereikten de eerste Amerikanen het slagveld. Rond 8 juli begon het "United Nations Command" onder de Amerikaanse generaal Mac Arthur in Korea te functioneren.
Tegen 5 augustus waren de VN troepen teruggedrongen tot in het zuidoosten van het schiereiland. Zij hadden toen alleen nog maar een gebied rond de havenstad Pusan in handen. Hun tegenoffensief kwam op 15 september: door landingen bij Inchon aan de Koreaanse westkust, ten zuidwesten van Seoel, kon een tweede front gevormd worden. Rond 1 oktober waren de VN-troepen bij de 38ste breedtegraad. Op 7 oktober nam de Algemene Vergadering een resolutie aan, waarbij de troepenmacht werd toegestaan Noord-Korea binnen te vallen. Tevens stelde zij op die dag een "United Nations Commission for the Unification and Rehabilitation of Korea" in. Tegen 26 oktober werd de Jaloe, de grensrivier met China, bereikt.
De Chinese communisten, die na de landingen bij Inchon een leger langs de Jaloe hadden samengetrokken, mengden zich op 25 november in de strijd en dwongen de VN-troepen zich terug te trekken. Het Chinese offensief kwam uiteindelijk op 24 januari 1951 tot stilstand bij de rivier de Han, ten zuiden van de 38ste breedtegraad. In februari veroordeelde de Algemene Vergadering de Volksrepubliek China formeel als agressor. Toen op 31 maart de VN-troepen de 38ste parallel weer hadden bereikt, bepleitte generaal Mac Arthur publiekelijk een uitbreiding van de oorlog tot China vanwege de interventie van dit land in de strijd in Korea.
De controverse tussen president Truman en generaal Mac Arthur over het al of niet uitbreiden van de oorlog tot China leidde tot het ontslag van de laatste in april 1951. De strijd in Korea had daarna het karakter van een stellingoorlog langs de eerder genoemde breedtegraad. De grondlijn van 15 juni 1951 met de fel omstreden "Iron Triangle" en "Punchbowl" werd de uiteindelijke grens tussen de beide Korea's. De "IJzeren Driehoek" werd gevormd door de drie plaatsen Chorwon, Kumhwa en Pyongyang. De "Punchbowl", ten noorden van de plaats Inje aan de rivier de Soyang, was een op circa 500 meter hoogte gelegen cirkelvormige vlakte, omgeven door toppen van 700 tot 1300 meter hoog. Op 27 juli 1953 Koreaanse tijd (26 juli Amerikaanse tijd) werd de wapenstilstand afgekondigd. De Koreaanse oorlog, die ongeveer vier miljoen doden en gewonden eiste, onder wie veel niet-militairen, en de verdeling van Korea liet voortduren, was ten einde.
HET NEDERLANDS DETACHEMENT VERENIGDE NATIES IN KOREA (1950-1954).
De oprichting van het NDVN, welke haar beslag kreeg op 15 oktober 1950, vloeide voort uit een beschikking van de Minister van Oorlog van 25 september 1950. Deze voerde hiermee een besluit uit van de regering om gehoor te geven aan het beroep, dat de Veiligheidsraad in haar resolutie van 27 juni 1950 deed op de leden van de Verenigde Naties om bijstand te verlenen aan de Republiek Korea.
Het NDVN werd ter beschikking gesteld van het "United Nations Command" in Tokio. Het "Eighth United States Army in Korea", de landstrijdkrachten van het "United Nations Command", had na het weer bereiken van de 38ste parallel in het voorjaar van 1951, toen de bewegingsoorlog in een stellingoorlog veranderde, zijn hoofdkwartier in Seoel. Het 8ste leger omvatte toen vier legerkorpsen: het 1ste, 9de en 10de Amerikaanse legerkorps en het 1ste Zuid-Koreaanse legerkorps. Het NDVN, onderdeel van het Regiment Van Heutsz van de Koninklijke Landmacht en daarom ook wel het Van Heutsz Bataljon genoemd, bleef bijna de gehele tijd in Korea gedetacheerd bij het 38ste infanterieregiment van de 2de infanteriedivisie van het 10de Amerikaanse legerkorps.
Het NDVN vertrok op 26 oktober 1950 uit Nederland en kwam op 23 november in Korea aan. Het onderscheidde zich als eenheid bijzonder door zijn krijgsverrichtingen bij de plaatsen Hoengsong en Wonju. (circa 60 km ten zuiden van de 38ste breedtegraad) in februari 1951 en aan de rivier de Soyang bij de plaats Inje (langs de 38ste breedtegraad) in mei 1951. De frontlijn van 15 juni 1951 is verder ook voor het NDVN, uitgezonderd de Kojedoperiode, het voornaamste strijdtoneel. Kojedo was een eiland met krijgsgevangenenkampen en magazijnen ten zuidwesten van Pusan, waar het NDVN van 16 april tot 15 juli 1952 bewakingsdiensten moest vervullen. Het NDVN, op 11 november uit Korea vertrokken, keerde op 14 december 1954 in Nederland terug en werd daarna opgeheven.
De organisatie van het NDVN kwam in grote lijnen overeen met de Amerikaanse organisatie van 1948: het infanteriebataljon bestond uit een bataljonsstaf, een stafcompagnie, drie tirailleurscompagnieën en een ondersteuningscompagnie (een compagnie met zware wapens). Het oorspronkelijke detachement omvatte een infanteriebataljon minus één tirailleurscompagnie (636 man). De sterkte werd vergroot en gehandhaafd met aanvullingsdetachementen (het fillersysteem). Alle detachementen werden samengesteld uit vrijwilligers, die zich voor één jaar dienst buiten Nederland verbonden, hetgeen op 10 maanden in Korea uitkwam. Ofschoon eind mei 1951 een derde tirailleurscompagnie ingedeeld werd en het bataljon sindsdien, enige korte onderbrekingen niet meegerekend, tot begin september 1954 dus organiek compleet was, was het tijdens de eerste twee jaren, ondanks aanvulling met Zuid-Koreaanse soldaten, vaak belangrijk onder de sterkte. Toch werd het detachement altijd als een volwaardig bataljon ingezet.
De Commandanten van het NDVN waren achtereenvolgens:
Luitenant-kolonel M.O.A. den Ouden 9 September 1950-12 februari 1951 (gesneuveld)
Majoor/lt.-kol. W.D.H. Eekhout 13 februari 1951-7 november 1951
Luitenant-kolonel G.H. Christan 7 november 1951-20 augustus 1952
Luitenant-kolonel C.M. Schilperoord 20 augustus 1952-3 augustus 1953
Luitenant-kolonel C. Knulst 3 augustus 1953-8 juli 1954
Luitenant-kolonel J. Raaymakers 8 juli 1954-15 december 1954
De bataljonscommandant werd in de bevelvoering bijgestaan door de plaatsvervangend bataljonscommandant en de hoofden van de vier secties van de bataljonsstaf: sectie 1 "Personeel", sectie 2 "Inlichtingen", sectie 3 "Operatiën" en sectie 4 "Logistiek". Enerzijds was er nauwe samenwerking tussen "Personeel" en Logistiek", anderzijds tussen "Inlichtingen" en "Operatiën".
Het hoofd van de sectie "Personeel" (de kapitein-adjudant) droeg de zorg voor de bataljonsadministratie en had het toezicht op de uitvoering van de veldpostdienst in Korea. De korpsadministrateur (de korpsbetaalmeester) beheerde het bataljonsmagazijn en controleerde de compagniesadministrateurs en de administrateur van het "Holland House" (het militaire thuis in Tokio).
De verzorging, in het Engels "administration" geheten, vond sinds begin 1951 plaats in en vanuit de achterwaartse basis van het NDVN. Dit was een doorgangskamp voor aankomende en vertrekkende militairen en diende als oefenkamp, waar de aanvullingsdetachementen een extra opleiding ontvingen. Daar was ook het bataljonsmagazijn en een ziekenzaal. Tevens werd de achterwaartse basis gebruikt als verlofcentrum.
Deze bases waren respectievelijk gelegen in:
Chungju (aan de Han): 23 februari 1951-mei 1952
Chunchon (aan de Soyang): mei 1952-31 oktober 1952
Tongdongpo (aan de Han bij Seoel): 1 november 1952-november 1954.
Het bataljon had de beschikking over een afdeling Motortransport, een peloton Verbindingen een een Peloton Pioniers en Munitie. Voor de medische verzorging was er een Militaire Geneeskundige Dienst bij het bataljon; de geestelijke verzorging was toevertrouwd aan een legeraalmoezenier en een legerpredikant. Doorgaans waren er drie liaisonofficieren: één bij het "United Nations Command", één bij het 8ste leger en één bij het 38ste infanterieregiment. Ook was er een brigade van de Koninklijke Marechaussee bij het NDVN gedetacheerd en was er een Krijgsraad te Velde "Korea". Tenslotte was er een officier Legervoorlichtingsdienst, die tevens de functie van oorlogscorrespondent bij het NDVN vervulde.
Het hoofd van de Nederlandse Liaisongroep bij het "United Nations Command" was tevens militair attaché bij de Nederlandse missie/ambassade in Tokio en stond rechtstreeks onder de Minister van Oorlog. De Nederlandse liaisonofficier bij het 8ste leger en die bij het 38ste infanterieregiment stonden onder de commandant van het NDVN. De liaisonzaken met de 2de infanteriedivisie werden door de Nederlandse liaisonofficier bij het 38ste infanterieregiment behandeld. De Nederlandse liaisonofficier bij het 8ste leger was ook commandant van de achterwaartse basis in Yongdongpo, regelde met de liaisongroep in Tokio de transporten van militairen, bezocht wekelijks de Nederlandse zieken en gewonden in de hospitalen in Seoel en omgeving, wiens belangen hij ook behartigde. Verder bracht hij tenminste eenmaal per kwartaal een inspectiebezoek aan het ereveld in Pusan.
Bij verwijzing van een strafzaak naar de Krijgsraad te Velde deed de Commanderende Officier (de Commandant van het NDVN) de stukken door tussenkomst van de Auditeur-Militair (deze gaf zijn advies) aan de Commanderende Generaal (of Verwijzingsofficier) toekomen. De Directeur van de Militair-juridische Dienst bij de Generale Staf (tevens Verwijzingsofficier) gaf het fiat voor de executie van een vonnis van de Krijgsraad te Velde. De Auditeur-Militair tenslotte had de zorg voor de executie. Hij was ook als liaisonofficier toegevoegd aan het hoofd van de liaisongroep bij het "United Nations Command" en tevens belast met het toezicht op het "Holland House" in Tokio.
Geschiedenis van het archiefbeheer
Tijdens de Chinese overval op de commandopost van het NDVN in Hoengsong in de nacht van 12 op 13 februari 1951 is een groot deel van het bataljonsarchief verloren gegaan. Verder zijn gedurende de gehele periode, dat het detachement in Korea verbleef, uit een oogpunt van veiligheid vele archiefbescheiden vernietigd. Tenslotte heeft er nog in 1962 vernietiging van stukken uit dit archief plaatsgevonden blijkens een proces-verbaal van 20 juli van dat jaar.
Wat de oorspronkelijke ordening van het archief betreft, in Korea werden de stukken rubrieksmatig in mappen opgeborgen, hetgeen te constateren valt uit de registers van ingekomen en uitgaande brieven en telegrammen. Het inschrijven en opbergen van de stukken geschiedde echter niet volgens een consequent doorgevoerd systeem. Nu eens gebeurde dit rubrieksmatig, dan weer chronologisch. Vermoedelijk heeft elke sectie de stukken, die betrekking hadden op haar eigen werkterrein, in eigen beheer gehad.
De verwerving van het archief
Overbrenging van een overheidsarchief
De verwerving van het archief
Het archief is krachtens bepalingen van de Archiefwet overgebracht.
Inhoud en structuur van het archief
05.01; 2.13
Selectie en vernietiging
Blijkens het proces-verbaal en de verklaring ex artikel 5 Archiefbesluit, respectievelijk van 20 juli 1962 en december 1979 - inventarisnummers 214 en 215 - heeft ook vernietiging van archiefbescheiden plaatsgevonden volgens VS 2-1112, Voorschrift Vernietiging Stukken Landmacht (VVS-1962-KL).
In februari 1986 zijn archiefbescheiden met betrekking tot personeelsaangelegenheden (personeelsinlichtingen, P.V.'s van ongeval, beoordelingen en degradaties) van het archief afgescheiden..
Ordening van het archief
In het archief, zoals dat vóór de inventarisatie werd aangetroffen, was geen oude orde te bespeuren. Het bleek onmogelijk de oude toestand te herstellen, mede door het feit, dat door vernietiging een groot aantal stukken ontbreken.
Bij de beschrijving van de stukken leverden de Amerikaanse militaire termen meermalen grote moeilijkheden op. Te vaak zou bij vertaling daarvan aan de vorm en inhoud van de stukken te kort zijn gedaan. De stukken van bijzondere aard zijn geordend naar de sectie, op wier werkterrein zij betrekking hebben.Vanwege de nauwe samenwerking van sectie 1 met sectie 4 zijn de stukken betreffende de logistiek direct achter de stukken betreffende organisatie en personeel geplaatst. De stukken betreffende operatiën volgen op die betreffende inlichtingen vanwege het intensieve contact tussen de secties 2 en 3.
Aanwijzingen voor de gebruiker
Openbaarheidsbeperkingen
Volledig openbaar.
Materiële beperkingen
Aanvraaginstructie
Openbare archiefstukken kunnen online worden aangevraagd en gereserveerd. U kunt dit ook via de terminals in de studiezaal van het Nationaal Archief doen. Om te kunnen reserveren dient u de volgende stappen te volgen:
U maakt een profiel aan op www.gahetna.nl, en logt vervolgens in
Via de archiefinventaris (alleen de beschrijvingen met rode nummers) selecteert u het gewenste archiefstuk door op de knop 'Reserveren' te klikken
In het volgende scherm geeft u aan op welke dag u het archiefstuk wilt inzien
Indien u zich bevindt in de studiezaal en een tafelnummer heeft ontvangen kunt u dit nummer vermelden. Als u geen tafelnummer heeft kunt u tafelnummer 777 laten staan
Vervolgens bevestigt u uw reservering door deze te versturen.
Verwant materiaal
Beschikbaarheid van kopieën
Publicaties
Geraadpleegde literatuur
The Encyclopaedia Britannica, vol. 10, Chicago/London etc., (1974) lemma Korea
The Encyclopedae Americana, vol. 16, New York, (1971) lemma Korea
E.O. Reischauer, J.K. Fairbank, East Asia The Great Tradition, Boston, (1960)
D. Rees, Korea: The Limited War, London/New York, 1964
M.D. Schaafsma, Het Nederlands Detachement Verenigde Naties in Korea 1950-1954, 's-Gravenhage, 1960
Mr. H.H.A. de Graaff, Handleiding militair recht ten dienste van de reserve-officieren en de aspirant-reserve-officieren van de Koninklijke Landmacht, (Den Haag 1950).
Beschrijving van de series en archiefbestanddelen
- Stukken van algemene aard, I.
  - Stukken opgemaakt door het Amerikaanse Department of the Army en Amerikaanse legeronderdelen in het Verre Oosten., A.
    - Circulaires van het Department of the Army, Washington 25 D.C., 7 maart 1952-23 december 1953; 1; 1 omslag
    - Circulaires van het hoofdkwartier van de United States Army Forces, Far East, 1 juni 1953-30 januari 1954; 2; 1 omslag
    - Circulaires van het hoofdkwartier van het 8ste leger, met bijlagen, 26 februari 1953-19 augustus 1954; 3; 1 omslag
    - Notulen van vergaderingen van de commandanten van de onderdelen van de (2de infanteriedivisie) over de periode, 25 juni-20 augustus 1954; 4; 1 omslag
    - Memoranda van het hoofdkwartier van de 2de infanteriedivisie, met bijlagen, 9 juli 1953-3 januari 1954; 5; 1 omslag
    - "Daily Bulletins" van het hoofdkwartier van de 2de infanteriedivisie, 15 december 1952-10 februari 1953; 6; 1 omslag
    - Notulen van stafvergaderingen van het 38ste infanterieregiment over de periode 8-17 mei 1953., 7; 2 stukken
    - Notulen van een vergadering van de commandanten van de onderdelen van het 38ste infanterieregiment op, (16) augustus 1954; 8; 1 stuk
    - Memoranda van het hoofdkwartier van het 38ste infanterieregiment, met bijlagen, 3 maart 1953-6 juli 1954; 9; 1 omslag
  - Stukken opgemaakt door het NDVN, B.
    - Interne orders, 11 november 1951-31 mei 1954; 10-11; 2 omslagen
      1. incompleet.
      2. zie ook inv.nrs. 25-28.
      - Orders van blijvende waarde, 11 november 1951-15 februari 1952, 10
      - Vaste orders, 20 maart 1953-31 mei 1954, 11
    - Maandrapporten over de periode (oktober 1950)-september 1954, met bijlagen, (.. oktober 1950)-30 september 1954; 12-18; 7 omslagen
      incompleet.
      - (oktober 1950) - december 1951, 12
      - januari - juni 1952, 13
      - juli - december 1952, 14
      - (januari) - juni 1953, 15
      - juli - december 1953, 16
      - januari - juni 1954, 17
      - juli - september 1954, 18
    - Weekrapporten over de periode (20 februari) 1953-25 september 1954, met bijlagen., 19-22; 4 omslagen
      - (20 februari) - (4) juli 1953, 19
      - 5 juli - 26 december 1953, 20
      - 27 december 1953 - 3 juli 1954, 21
      - 4 juli - 25 september 1954, 22
    - Notulen van stafvergaderingen over de periode, 8 november - 13 december 1952; 23; 1 omslag
      zie ook inv.nrs. 25-28.
    - Memoranda van de commandant, 8 september - 1 december 1952; 24; 1 omslag
    - "Korpsorders". Circulaires betreffende mededelingen bestemd voor militairen van het NDVN, 1 november 1951 - 22 november 1954; 25-28; 4 omslagen
      - 1 november - 31 december 1951, 25
      - 1 januari - 31 december 1952, 26
      - 2 januari - 16 november 1953, 27
      - 2 januari - 22 november 1954, 28
    - "Van Heutsz Gazette". Korpskrant van het NDVN, 5 december 1952-25 september 1954; 29; 1 omslag
    - Registers van ingekomen en uitgaande brieven, 10 november 1952-30 november 1954; 30-33; 4 delen
      - 10 november 1952-2 augustus 1953, 30
      - 8 Januari 1953-8 augustus 1952., 31
      - .. april 1953-7 januari 1954., 32
      - 22 november 1953-30 november 1954, 33
    - Registers van ingekomen en uitgaande telegrammen, 26 juli 1951-26 oktober 1954; 34-35; 2 delen
      - 26 juli 1951-26 juli 1953, 34
      - 9 december 1953-26 oktober 1954, 35
    - Lijst van militaire afkortingen (11 februari 1953)., 36; 1 stuk
- Stukken van bijzondere aard, II.
  - Organisatie, A.
    - Het NDVN als onderdeel van de Amerikaanse strijdkrachten, behorend tot de troepenmacht van de Verenigde Naties in Korea., 1.
      zie ook inv. nrs. 40, 57 en 58.
      - Ingekomen telegram van de commandant van het 9de Amerikaanse legerkorps betreffende de overgang van het NDVN en het Thailandse bataljon van het 9de naar het 1ste Amerikaanse legerkorps, 1 oktober 1954; 37; 1 stuk
      - Stukken betreffende de terugtrekking van het NDVN uit Korea, 30 augustus-14 oktober 1954; 38; 1 omslag
      - "Tables of Organization and Equipment" van het Department of the Army, Washington 25, D.C., z.d. -16 maart 1953; 39; 1 omslag
      - Correspondentie betreffende de Nederlandse Liaisongroep bij het "United Nations Command", 18 maart 1952-12 januari 1954; 40; 1 omslag
      - Ingekomen brief van de Auditeur-Militair bij de Krijgsraad te Velde "Korea" betreffende de jurisdictie over de strijdkrachten van de Verenigde Naties in Japan, met bijlagen, 16 december 1953; 41; 1 stuk
      - Ingekomen brief van het hoofdkwartier van het 8ste leger betreffende een te vormen "Eighth Army Honor Guard", 8 mei 1953; 42; 1 stuk
      - Circulaire van het hoofdkwartier van het 8ste leger betreffende voorzieningen voor parades bij het 8ste leger, met bijlage, 21 maart 1954; 43; 1 stuk
      - Ingekomen brieven betreffende het afscheid van de brigade-generaal J.F.R. Seitz, Commandant van de 2de infanteriedivisie, 8-9 augustus 1954; 44; 1 omslag
        zie ook inv.nr. 67.
    - Het NDVN als organisatie., 2.
      - Stukken betreffende de instructie voor de Commandant, 12-13 januari 1953.; 45; 1 omslag
      - Correspondentie betreffende de interne organisatie, 21 september 1950-7 september 1954; 46; 1 omslag
      - Stukken betreffende aflossing en aanvulling, 30 mei 1951-15 april 1952; 47; 1 omslag
      - Ingekomen telegram van de chef van de Generale Staf betreffende vermindering van het aantal uit te zenden militairen, 1 maart 1954; 48; 1 stuk
      - Correspondentie met de chef van de Generale Staf betreffende de samenstelling van de aanvullingsdetachementen, 17 december 1952-3 september 1954; 49; 1 omslag
      - Correspondentie betreffende de postverbindingen van en naar Nederland, 19 september 1951-11 augustus 1954; 50; 1 omslag
      - Ingekomen brief van de Minister van Oorlog betreffende het portvrij corresponderen door militairen van het NDVN met Indonesië of Nieuw Guinea, 18 mei 1951; 51; 1 stuk
      - Minuut van een uitgaande brief aan de chef van de Generale Staf betreffende een voorstel tot authorisatie van de functie officier Welzijnszorg en de gecombineerde functie assistent hoofd van de sectie Personeel en officier Sociale Dienst, 15 juli 1953; 52; 1 stuk
      - Correspondentie met de chef van de Generale Staf betreffende de functie van chauffeurs bij het NDVN, 17 december 1953-26 maart 1954; 53; 2 stukken
      - Stukken betreffende de brigade van de Koninklijke Marechaussee, 30 oktober 1951-3 februari 1954; 54; 1 omslag